【裁判字號】    95,台抗,266
【裁判日期】    950504
【裁判案由】    聲請確定訴訟費用額
【裁判全文】
最高法院民事裁定              九十五年度台抗字第二六六號
    再 抗告 人  丙○○
                        5號D.
    訴訟代理人  吳武川律師
上列再抗告人因與相對人甲○○等間聲請確定訴訟費用額事件，
對於中華民國九十四年十月二十四日台灣高等法院裁定（九十四
年度抗字第二二七一號），提起再抗告，本院裁定如下：
    主  文
原裁定廢棄。
相對人在原法院之抗告駁回。
抗告及再抗告訴訟費用由相對人負擔。
    理  由
本件聲請確定訴訟費用額事件，台灣桃園地方法院（下稱桃園地
院）裁定相對人應負擔之訴訟費用額確定為新台幣（下同）五十
六萬八千零七十二元本息，相對人提起抗告。原法院以：按繼承
人得限定以因繼承所得之遺產，償還被繼承人之債務；又繼承人
有數人，其中一人主張為前項限定之繼承時，其他繼承人視為同
為限定之繼承，民法第一千一百五十四條第一項、第二項定有明
文。查再抗告人與相對人之被繼承人宋欽鳳間所有權移轉登記事
件，於訴訟進行中宋欽鳳於民國（下同）九十二年二月十九日死
亡，由相對人承受訴訟，並由相對人乙○○向桃園地院主張限定
繼承。依上開規定，其他相對人即視同為限定繼承，法院應為保
留的給付，即於繼承財產之限度內為給付之裁判。爰將桃園地院
所為裁定廢棄，改為相對人應連帶負擔之訴訟費用額確定為五十
六萬八千零七十二元本息，惟於繼承財產之限度內為給付之裁定
。第按確定訴訟費用額之裁定，僅在確定負擔費用者，應賠償他
造之數額若干？於此程序中所得審究者，僅為計算書所列之費用
，是否為法定訴訟費用？就其提出之書證，能否釋明有該項費用
之支出？以及數額之計算有無錯誤而已。至於其訴訟費用由何人
負擔？或其負擔之比例如何？均從命負擔訴訟費用之裁判。縱命
負擔訴訟費用之裁判有不當，乃為該裁判本身之上訴或抗告問題
，在確定訴訟費用額裁定程序中不得再予審究。本件本案訴訟係
再抗告人以相對人為被告提起之訴訟，非以相對人之被繼承人宋
欽鳳為被告而提起，且宋欽鳳在再抗告人提起本案訴訟前業已死
亡，原法院認再抗告人係對宋欽鳳提起本案訴訟，而宋欽鳳於本
案訴訟程序中死亡，由相對人承受訴訟，核與卷內資料不符。又
本案訴訟之判決主文係諭知：訴訟費用由被告（即相對人）連帶
負檐。再抗告人僅請求就該本案訴訟之訴訟費用裁判中未確定其
費用額部分為裁判而已，非命相對人於繼承遺產範圍內負擔。是
相對人抗告理由所述，其已為限定繼承，僅就繼承之財產負擔訴
訟費用云云，縱然屬實，然其等既非就費用項目是否為法律上之
訴訟費用、數額之計算有無錯誤加以爭執，參照前開說明，自非
本件確定訴訟費用額之裁定程序所得加以審究。原法院見未及此
，認相對人之抗告為有理由，將桃園地院裁定廢棄，改命相對人
於繼承財產之限度內為給付之裁判，尚非允洽。再抗告意旨，指
摘原裁定不當，求予廢棄，非無理由。應由本院自為裁定，將原
裁定廢棄，並駁回相對人在原法院之抗告。
據上論結，本件再抗告為有理由。依民事訴訟法第四百九十五條
之一第二項、第四百七十七條第一項、第四百七十八條第一項、
第九十五條、第七十八條，裁定如主文。
中    華    民    國  九十五  年    五    月    四    日
                      最高法院民事第二庭
                          審判長法官  蕭  亨  國
                                法官  陳  淑  敏
                                法官  葉  勝  利
                                法官  黃  義  豐
                                法官  簡  清  忠
      本件正本證明與原本無異
                                      書  記  官
中    華    民    國  九十五  年    五    月   十七   日
                                                      v


司法院資訊處製作；財團法人民間司法改革基金會備份。
